【裁判字號】    97,易,643
【裁判日期】    970428
【裁判案由】    贓物
【裁判全文】
臺灣臺中地方法院刑事判決               97年度易字第643號
公  訴  人  臺灣臺中地方法院檢察署檢察官
被      告  乙○○
上列被告因贓物案件，經檢察官提起公訴（96年度偵字第12227
號），本院判決如下：
    主    文
乙○○故買贓物，處有期徒刑伍月，如易科罰金，以新台幣壹仟
元折算壹日。
    犯罪事實
一、乙○○係設址臺中縣大裡市○○路○段117號之「聲光汽車音
    響店」之負責人，以販售、裝置汽車音響及擴大器為業。其
    明知甲○○（所涉竊盜部分，另由臺灣桃園地方法院檢察署
    以96年度偵字第30116號、偵緝字第1463號、97年度偵字第2
    58號偵查中）於民國96年4月23日、24日、26日及28日共計4
    次，以宅急便寄送之汽車音響7臺（廠牌SHARPRIA、機型EL-
    822-FL01、廠商編號6J48J669ROAC號；廠牌SHARPRIA、編號
    S/Ｚ000000000號；廠牌SHARPRIA、編號S/Ｚ000000000號；廠
    牌PANASONIC、機型CQ-JJ105AA、編號00000-00E10號；廠牌
    CLARION、機型ADB341MP、編號00000-00J20P號；廠牌AUTO2
    1、編號A50363；廠牌NECVOX、型號DA-7169、編號00000000
    0號）、衛星導航接收器1臺（廠牌SHARPRIA、編號000-0000
    000號，含遙控器）及掌上型電腦1臺（廠牌MIO、型號MIO16
    9、編號T21T0000000號），均係來路不明之贓物，仍基於故
    買贓物之犯意，予以收購，再以持用之門號0000000000號行
    動電話，撥打至甲○○持用之門號0000000000號行動電話，
    告知收購之金額，復分別於96年4月23日，以帳號000-00000
    0000 000號帳戶轉帳新臺幣（下同）2萬2,500元；於同年月
    24日以帳號000-000000000000號帳戶轉帳2萬7,000元；於同
    年月26日以帳號000-000000000000號帳戶轉帳1萬2,000元；
    於同年月28日以帳號000-000000000000號帳戶轉帳8,000 元
    ，合計6萬9,500元，至甲○○之女友張耀文所申辦並由甲○
    ○持用之中華郵政股份有限公司桃園龜山郵局帳號00000000
    00000號帳戶（張耀文所涉竊盜部分，另經臺灣桃園地方法
    院檢察署檢察官以96年度偵字第12626號為不起訴處分）。
    嗣經警於96年5月2日，在桃園縣桃園市○○路○段與文化街
    口對面之停車場內，查獲甲○○竊取他人汽車音響及衛星導
    航等贓證物。迨於96年5月3日0時50分許，為警持搜索票，
    至乙○○位在臺中縣大裡市○○路○段117號之店內查獲，並
    扣得上開汽車音響7臺、衛星導航接收器1臺及掌上型電腦1
    臺等物。
二、案經桃園縣政府警察局桃園分局報請台灣台中地方法院檢察
    署檢察官偵查起訴。
    理    由
一、按刑事訴訟法第159條之3規定，被告以外之人於審判中有下
    列情形之一，其於檢察事務官、司法警察官或司法警察調查
    中所為之陳述，經證明具有可信之特別情況，且為證明犯罪
    事實之存否所必要者，得為證據：一死亡者。二身心障礙致
    記憶喪失或無法陳述者。三滯留國外或所在不明而無法傳喚
    或傳喚不到者。四到庭後無正當理由拒絕陳述者。本案證人
    甲○○於警詢中之陳述，係被告以外之人於司法警察調查中
    所為陳述，本件被告之犯罪事實係證人甲○○將所竊之物販
    賣予被告，其事實發生在被告與證人甲○○之間，證人甲○
    ○之證言，係犯罪事實所必要，證人甲○○經本院傳訊未到
    庭，且業經台灣桃園地方法院檢察署通緝，有通緝列表單在
    卷足稽，其係所在不明而無法傳喚之人，而證人甲○○於警
    詢中係員警問：（你竊取物品後如何用？如何銷贓？銷贓對
    象？）證人甲○○答：「因為缺錢所以要拿去賣，我把所偷
    的贓物用宅即便寄到台中縣的聲光汽車音響的乙○○」，及
    將被告多次收購贓物情形一一詳述，有警詢筆錄在案可按，
    其警詢中之陳述詳盡，且為其所主動提出，與被告亦無怨隙
    ，其供述具有可信之特別情況，依前開法律之規定，應有證
    據能力。另證人張耀文於警詢中之陳述，被告於本院調查證
    據時，知悉為審判外之陳述，而未於本院辯論終結前聲明異
    議，視為同意作為證據，且張耀文與證人甲○○係男女朋友
    關係，其供述將其所開立帳戶供甲○○使用，亦未指認被告
    ，衡情不可能誣指被告，其供述並無不適當情況，應可作為
    本案證據。
二、訊據被告乙○○固坦承轉帳至張耀文之帳戶及在其店內遭查
    扣上開物品等事實，惟矢口否認有故買贓物犯行，辯稱：伊
    借款6萬9,500元給甲○○，始轉帳至張耀文之帳戶，甲○○
    寄放上開物品在伊店內，並說回台中會取回，伊也未將該物
    品拆封，甲○○說不是贓物，伊不曉得贓物云云。經查：
（一）上開物品，係甲○○竊取後，陸續寄送至被告店內，被告
      復分4次轉帳至張耀文之帳戶內，業據被告供承不諱，核
      與證人甲○○及張耀文二人於警詢時證述之情節相符，並
      有桃園縣政府警察局桃園分局偵查隊代管保管單、扣押物
      品目錄表各1份附卷可稽，復有汽車音響7臺、衛星導航接
      收器1臺、掌上型電腦1臺等扣案足憑。
（二）被告上開犯行，業據證人甲○○於警詢時證稱：伊之前係
      聲光汽車音響店之客戶，聽過其他客人提到被告在收購失
      竊之汽車音響，才撥打電話至門號0000000000號與被告聯
      繫，並將竊得之音響寄給被告，由被告貨到後驗物議價，
      再將款項匯至張耀文之帳戶內等語無訛。雖被告以前詞置
      辯，惟偵查中其另陳稱：甲○○係伊友人，在太平開機車
      行，因積欠錢莊金錢，才向伊借款，伊信任甲○○才出借
      款項，但未簽借據，後來甲○○還要再繼續寄東西，伊就
      不收了云云。被告既明知甲○○開設機車行，何以甲○○
      竟會持有如此龐大之汽車用音響及衛星導航器等物？倘非
      被告所購買，甲○○何以寄送上開物品至被告店內，且同
      時間被告又匯款予證人甲○○？況前開物品何以均無來源
      證明及保證書，被告為音響專業之人，豈不起疑竇？凡此
      種種，均違常理。衡諸其等為朋友關係，被告復自承甲○
      ○無誣賴伊之動機等情，業據其於偵查供承在卷，且甲○
      ○所涉之竊盜犯行，亦不因誣陷被告而得以脫免刑責，自
      應無設詞構陷之必要或可能，而被告既坦誠分4次轉帳至
      張耀文之帳戶等情，核與證人張耀文之證述相符，是甲○
      ○之證述，應堪採信，益徵被告確有故買贓物之犯行。綜
      上所述，被告所辯均係卸責之詞，不足憑採，事證明確，
      被告犯行已堪認定。
三、核被告所為，係犯刑法第349條第2項之故買贓物罪，其於短
    暫四天之內先後四次向同一人故買贓物，應係接續為之，僅
    論以一罪，爰審酌被告雖未有前科，惟其本身為生意人，卻
    不知守法營業，反而貪小便宜，及其所收受件數不少，犯後
    否認犯行等一切情狀，量處如主文所示之刑，並諭知易科罰
    金之折算標準，
四、據上論斷，應依刑事訴訟法第二百九十九條第一項前段，刑
    法第三百四十九條第二項、第四十一條第一項前段，刑法施
    行法第一條之一，判決如主文。
中    華    民    國    97    年    4     月    28    日
                  刑事第四庭    法  官  林宜民
                                法  官  許惠瑜
                                法  官  林清鈞
上正本證明與原本無異。
如不服本判決，應於收受送達後10日內向本院提出上訴書狀（應
敘述具體理由並附繕本）。
上訴書狀如未敘述理由，應於上訴期間屆滿後20日內補提理由書
於本院。
                                書記官  陳貴卿
中    華    民    國    97    年    4     月    28    日
附錄論罪科刑法條
中華民國刑法第349條第2項
搬運、寄藏、故買贓物或為牙保者，處 5 年以下有期徒刑、拘役
或科或併科 1 千元以下罰金。


司法院資訊處製作；財團法人民間司法改革基金會備份。
